# 求助陈版,二、现金流量表如何编制是正确的？

提问人：呼叫帮助 时间：2010-02-24 17:30:49
本公司本年度交易性投资本金 1000 万元，本年度收回本金和收益 1200 万元，请问在填制现金流量表时，有 2 种方法，哪种最准确？
第一种：收回投资所收到的现金 1200 万元投资所支付的现金
1000 万元第二种：收回投资所收到的现金
1000 万元投资所支付的现金
1000 万元取得投资收益所收到的现金 200 万元

回答人：chenyiwei
回复 楼主 呼叫帮助 的帖子要看你收回 1200 万的方式： 如果是收回本金 1000 万＋收取利息 200 万（保本、固定收益型的债券和理财产品等），则 1000 万计入“收回投资收到的现金”， 200 万作为“取得投资收益收到的现金”。 如果是处置该金融资产，得款 1200 万，则全部计入“收回投资所收到的现金”。

回答人：chenyiwei
回复 藤椅 呼叫帮助 的帖子这里的收益是股利收入还是买卖差价收益？买卖差价收益并入“收回投资收到的现金”；股利收入作为“取得投资收益收到的现金”。